【裁判字號】    92,交聲,73
【裁判日期】    920522
【裁判案由】    違反道路交通管理處罰條例聲明異議
【裁判全文】
臺灣臺北地方法院交通事件裁定                      九十二年度交聲字第七三號
    異  議  人
    即受處分人  甲○○
右列受處分人因違反道路交通管理處罰條例案件，對於台北市交通事件裁決所民國九
十一年十二月三十一日所為之處分（處分案號：北市裁三字第駕裁二二－ＡＢＹ五七
七九八二號、北市裁三字第車裁二二－ＡＢＹ五七七九八三號），聲明異議，本院裁
定如左：
    主  文
異議均駁回。
    理  由
一、按汽車駕駛人，行經有燈光號誌管制之交岔路口闖紅燈者，處新台幣（下同）一
    千八百元以上五千四百元以下罰鍰，並記違規點數三點；汽車駕駛人，駕駛汽車
    有違反本條例之行為，經交通勤務警察制止時，不聽制止或拒絕停車接受稽查而
    逃逸者，除按各該條規定處罰外，處三千元以上六千元以下罰鍰，並記違規點數
    一點，道路交通管理處罰條例第五十三條、第六十三條第一項第三款、第六十條
    第一項、第六十三條第一項第一款分別定有明文。
二、原處分機關認受處分人即異議人甲○○於民國九十一年十一月二十日下午二時許
    ，騎乘車號ＢＫＪ－一二七號重機車，在台北市○○○路、林森北路設有燈光號
    誌管制之交岔路口，貿然闖越紅燈右轉林森北路行駛，適為在該路段執勤之台北
    市政府警察局中山分局警備隊員乙○○發現，受處分人未依照警員指示停車受檢
    ，反而加速逃逸，警員乙○○乃以受處分人違反道路交通管理處罰條例第五十三
    條及第六十條第一項之規定掣單逕行舉發，嗣受處分人於應到案日期前向原處分
    機關提出申訴，經原處分機關請舉發單位調查結果，仍認受處分人確有前述違規
    行為，原處分機關乃依道路交通管理處罰條例第五十三條第一項、第六十條第一
    項、第六十三條第一項（漏引第三款）規定，於九十一年十二月三十一日以北市
    裁三字第駕裁二二－ＡＢＹ五七七九八二號裁決書裁處受處分人罰鍰一千八百元
    ，並記違規點數三點，另以北市裁三字第車裁二二－ＡＢＹ五七七九八三號裁決
    書裁處受處分人罰鍰三千元，並記違規點數一點。
三、訊據受處分人並未否認於前述時間騎乘前述車號機車行經前述地點，惟辯稱：當
    日伊是從人行道上將機車牽下後在前開路口右轉，並不是從長安東路右轉林森北
    路行駛，並無紅燈右轉的問題，且伊在林森北路行駛時雖見到執勤警員，但未遭
    警員攔停舉發，故未不服取締加速逃逸云云。經查：
    (一)受處分人騎乘前開車號機車於前述時、地闖紅燈右轉之違規事實，業據證人即
      開單告發受處分人之警員乙○○於本院九十二年二月十八日調查時，以具結擔
      保其供述之真實性並在負擔偽證罪之心理處罰狀態下供稱：「當天我和小隊長
      陳偉凱一起執行路檢勤務，地點在林森北路、長安東路口，我們是站在林森北
      路八十九或八十七巷口執勤，剛好看到ＢＫＪ－一二七重機車從長安東路上往
      西的方向，右轉林森北路行駛，因為他右轉時長安東路往西的方向是紅燈，不
      能右轉，所以該車有違規，我就吹哨子揮指揮棒，指示機車騎士停車受檢，該
      騎士看到警察，本來有將車速減緩，好像要停車，但到了林森北路八十七、八
      十九巷口，該騎士就突然右轉駛進巷內：：：後來我在執勤地點就以無線電查
      詢該車的車籍資料，直接在現場就開立舉發單」等語明確。
    (二)況受處分人亦自承當日伊自前開交岔路口旁之人行道將機車牽至民生東路上，
      斯時該機車車頭朝向民生東路，嗣伊自該路口轉林森北路行駛（本院九十二年
      二月十八日訊問筆錄參照），是以受處分人當日騎乘機車，確曾自民生東路右
      轉林森北路行駛，要無疑義，受處分人辯稱伊自人行道上將機車牽下在路口右
      轉，無紅燈右轉問題云云，要不足採。
    (三)又按證人乙○○乃為原處分機關所認定受處分人有前開違規行為之原證人，其
      並到庭在本院法官面前以言詞供述本件訴訟上之待證事實－即受處分人有前開
      違規事實，本院由其上開供述已得有受處分人確有上開違規行為之心證，且於
      本件卷存證據資料內並無任何積極證據足以證明證人乙○○上開供述係屬虛偽
      ，亦無足令人顯信乙○○供述為不可採之品性證據或前科證據存在，本院自不
      得僅以證人為本件開單告發受處分人之員警而全盤抹煞其在訴訟上所具有之原
      證人資格，而受處分人對前開證人之供述並無法舉出或請本院調查任何對其有
      利之證據資料，以使本院對證人所供述受處分人違規之事實產生任何合理之懷
      疑，且交通警察掣單舉發違反道路交通管理處罰條例所列之違規事實，本質上
      為行政處分，係公務員基於職務上之權力，依法就特定之具體事件所為之具公
      法上效果之單方面行政行為，基於公務員為公法上行為具有公信力之原則，該
      行政行為當可被推定為真正，其據以依法處分之事實認定亦為正確無誤，從而
      本件異議人既未能提出證據以資證明其確無違規行為，僅空言辯稱並無紅燈右
      轉及不服取締逃逸之違規行為，尚難認其辯解為可採，本件事證明確，受處分
      人之違規行為堪以認定。
四、綜上所述，受處分人確有在前揭時地騎乘機車闖紅燈右轉，且拒絕停車接受交通
    勤務警察稽查而逃逸之違規行為，從而原處分機關依道路交通管理處罰條例第五
    十三條、違反道路交通管理事件統一裁罰基準表之規定，裁處受處分人罰鍰一千
    八百元，且依同條例第六十三條第一項（漏引第三款）之規定並記違規點數三點
    ，另依道路交通管理處罰條例第六十條第一項、違反道路交通管理事件統一裁罰
    基準表之規定，裁處受處分人罰鍰三千元，並記違規點數一點（漏引第六十三條
    第一項第一款），均無違誤，本件受處分人之異議為無理由，應予駁回。
據上論斷，依道路交通案件處理辦法第十九條，裁定如主文。
中      華      民      國      九十二      年     五     月    廿二    日
                                臺灣臺北地方法院交通法庭
                                      法  官  陳婷玉
右正本證明與原本無異。
如不服本裁定，應於送達後五日內，向本院提出抗告狀。
                                      書記官  陳弘文
中      華      民      國      九十二      年     五     月    廿六    日


司法院資訊處製作；財團法人民間司法改革基金會備份。
